臺灣基隆地方法院民事裁定  
110年度監宣字第139號
聲  請  人  許燕柿  

相對人即受
監護宣告人  許木蘭  

利害關係人  許淑琴  

上列聲請人聲請對相對人監護宣告事件，本院裁定如下：
    主  文
宣告許木蘭（女，民國00年0月00日生，身分證統一編號：Z0000
00000號）為受監護宣告之人。
選定許燕柿（女，民國00年00月00日生，身分證統一編號：Z000
000000號）為受監護宣告之人之監護人。
指定許淑琴 （女，民國00年0月0日生，身分證統一編號：Z0000
00000號）為會同開具財產清冊之人。
聲請費用由受監護宣告之人負擔。
    理  由
一、聲請意旨略以：聲請人之姊妹即相對人許木蘭因腦中風，致
    不能為意思表示或受意思表示，為此聲請對其為監護之宣告
    ，並聲請選任聲請人為監護人及指定許淑琴為會同開立財產
    清冊之人等語。
二、按對於因精神障礙或其他心智缺陷，致不能為意思表示或受
    意思表示，或不能辨識其意思表示之效果者，法院得因本人
    、配偶、四親等內之親屬、最近一年有同居事實之其他親屬
    、檢察官、主管機關或社會福利機構之聲請，為監護之宣告
    ，民法第14條第1項定有明文。次按受監護宣告之人應置監
    護人；法院為監護之宣告時，應依職權就配偶、四親等內之
    親屬、最近一年有同居事實之其他親屬、主管機關、社會福
    利機構或其他適當之人選定一人或數人為監護人，並同時指
    定會同開具財產清冊之人；法院選定監護人時，應依受監護
    宣告之人之最佳利益，優先考量受監護宣告之人之意見，審
    酌一切情狀，並注意下列事項：受監護宣告之人之身心狀
    態與生活及財產狀況。受監護宣告之人與其配偶、子女或
    其他共同生活之人間之情感狀況。監護人之職業、經歷、
    意見及其與受監護宣告之人之利害關係。法人為監護人時
    ，其事業之種類與內容，法人及其代表人與受監護宣告之人
    之利害關係，民法第1110條、第1111條第1項及第1111條之1
    亦分別定有明文。
三、經查：
  ㈠聲請人主張之前揭事實，業據其提出戶籍謄本及長庚醫療財
    團法人基隆長庚紀念醫院診斷證明書為證。又經鑑定人即長
    庚醫療財團法人基隆長庚紀念醫院林哲名醫師對相對人為精
    神狀態經鑑定結果，略以：許女之過去生活史、疾病史、身
    體檢查及精神狀態檢查結果，本院認為目前許女因失智症，
    致其為意思表示、受意思表示和辨識其意思表示效果之能力
    已達「完全不能」之程度，可為「監護宣告」等語，有長庚
    醫療財團法人基隆長庚紀念醫院110年12月16日長庚院基字
    第1101200076號函附精神鑑定報告書乙件在卷可稽。綜合上
    情，足認相對人確因心智缺陷，已達不能為意思表示或受意
    思表示之程度。從而，聲請人聲請對相對人為監護之宣告，
    為有理由，應予准許。
 ㈡本院參酌上開鑑定報告及聲請人之主張，認聲請人為相對人之
   二妹，有積極意願擔任監護人；而利害關係人許淑琴為相對
   人之大妹，與相對人關係亦屬親密，自有瞭解相對人之財產
   狀況，以利監督之必要。復經基隆市社會處對兩造及相對人
   最近親屬訪視調查，結果略以：訪視社工評估，案二妹（即
   聲請人）有積極意願承擔監護人，未患有足以影響監護能力
   之疾病，且與案大妹（即利害關係人）之間相互合作與支持
   ，妥善溝通關於案主（即相對人）身心健康照顧相關事宜。
   綜上所述，案主如受監護宣告，建議由案二妹擔任監護人、
   案大妹擔任會同開具財產清冊之人等語，有基隆市政府110年
   12月1日基府社老貳字第1100276078號函附成年人之監護及輔
   助事件訪視評估報告報告在卷可稽。本院審酌上情，並參以
   相對人之最近親屬即相對人之兄許溫侯同意由聲請人擔任相
   對人之監護人、利害關係人許淑琴擔任相對人之開具財產清
   冊之人，有聲請人提出之親屬會議同意書在卷可稽，故認由
   聲請人擔任監護人，應符合受監護宣告之人之最佳利益，爰
   選定聲請人為監護人，並指定許淑琴為會同開具財產清冊之
   人。另監護人許燕柿應依據民法第1113條準用同法第
　 1099條第1項之規定，對於受監護宣告之人即相對人之財產，
   會同許淑琴於2個月內開具財產清冊，並陳報法院，併此敘明
   。　　
四、依家事事件法第164條第2項，裁定如主文。
中　　華　　民　　國　　111 　年　　1 　　月　　5 　　日
                  家事法庭法  官　何怡穎  
以上正本係照原本作成。　　　　　　　　
如對本裁定抗告須於裁定送達後10日內向本院提出抗告狀。
中　　華　　民　　國　　111 　年　　1 　　月　　5 　　日
                          書記官  葉憶葇